LUCACA LUCA

Email: <u>lucacacaca@outlook.com</u>

Verfügbarkeit: Ab Sofort Lokation: Essen, Germany

Sprach: Deutsch(C1) Englisch(C1)

Geburtsdatum: Feb. 1995

Geschlecht: Weiblich LinkedIn: <u>Profile</u> Tel.: 01558888888 Umzugsbereit



PROFILE

Ich bin Datenenthusiast und Content Creator mit drei Jahren Erfahrung als Datenanalystin. Ich beherrsche Python, SQL, Power BI und Tableau und habe eine Leidenschaft für Datenmodellierung, Programmierung und die Erstellung hochwertiger Berichte. Jetzt möchte ich meine Karriere in Deutschland neu starten, um die Digitalisierung von Unternehmen durch BI-Technologien voranzutreiben.

EXPERIENCE

IT Business Analyst, Unternehmen 1

Aug 2022 - May 2024

- Kommunikation mit Projektverantwortlichen zur Anforderungsbestimmung, Zusammenarbeit mit Dateningenieuren zur Entwicklung von Backend-Lösungen und Datenmodellierung sowie eigenständige Erstellung anspruchsvoller Berichte mit Power BI, Tableau und SAP BO.
- Verwaltung und Optimierung von Power BI, Tableau und SAP BO durch Überwachung von Zugriffskontrollen, Berichtsmanagement und Benutzeranfragen. Einsatz von Python zur API-Interaktion und programmatisch Verwaltung der Berichtsplattformen.
- Aus starkem Interesse an der Backend-Entwicklung übernahm ich proaktiv ETL-Überwachung, schrieb Oracle Stored Procedures und automatisierte Arbeitsabläufe, um die Effizienz und Zuverlässigkeit der Datenoperationen zu steigern.

Data Analyst, Unternehmen 2

July 2021 - Aug 2022

- Erstellung von Dashboards mit Power BI, SQL und Python, die Kunden Echtzeit-Einblicke in den E-Commerce-Markt bieten.
- Optimierung von Geschäftsprozessen durch den Einsatz von Power Automate, Power Apps, Python und anderen Technologielösungen.

PROJECTS

Power BI In-Premise Server Portal API Interaction

Aug 2023

Beschreibung: Nutzung der Power BI API zur Automatisierung von Datenaktualisierungsprozessen, Verwaltung des Benutzerzugriffs und Überwachung des Serverstatus.

Automating SAP Report Extraction with PyAutoGUI

Feb 2024

Beschreibung: Automatisierte den SAP-Berichtsextraktionsprozess mit PyAutoGUI, wenn während der SAP-Implementierung keine API-Verbindungen verfügbar waren.

EDUCATION

Technishce Universität Rednote, Wirtschaftsingenieurwesen (M.Sc)

Apr 2018 – Aug 2021

Rednote Universität, Wirtschaftsingenieurwesen(B.Eng)

Sep 2013 – Sep 2017